【裁判字號】    90,毒抗,642
【裁判日期】    900816
【裁判案由】    毒品危害防制條例
【裁判全文】
臺灣高等法院刑事裁定                              九十年度毒抗字第六四二號
    抗 告 人即
    被      告  甲○○
右列抗告人因毒品危害防制條例案件，不服臺灣台北地方法院中華民國九十年七月二
十四日裁定（九十年度毒聲字第一五九六號）提起抗告，本院裁定如左：
    主  文
抗告駁回。
    理  由
一、本件抗告意旨略以：抗告人於前次因吸食安非他命送觀察勒戒後，確已痛改前非
    ，未再吸食安非他命或其他毒品。況抗告人有吸食安非他命前科，若仍在吸食，
    豈會在明知吸食毒品還未超過四天之情況下前往驗尿？且抗告人係於五月十日接
    到警局通知於五月十五日前往驗尿，相隔亦有五天，而且抗告人本已預定五月十
    五日前去中華工程公司領取工程款，抗告人之父親華怡然為此於五月十四日打電
    話與大安分局刑事組警官謝本恆聯絡可否延期，謝警官還向抗告人父親稱：延一
    、二天再過來沒關係，嗣因抗告人五月十一日請領工程款之事被擱延，特於當日
    下午三時二十分許主動前往大安分局報到驗尿，此亦足証抗告人自知未吸食安非
    他命或其他毒品，否則抗告人焉敢主動自投羅網。殊不知驗尿結果，竟有安非他
    命反應，抗告人仔細回想，十分可能是抗告人在五月十五日前一、二天晚上外出
    與他人應酬喝酒時，在不知情之下喝到他人摻有安非他命之酒或飲料所致。為此
    提起抗告，並請求傳謝本恆警官及抗告人父親華怡然以明上情云云。
二、查被告甲○○前因施用毒品案件，經裁定送觀察、勒戒後，認無繼續施用毒品之
    傾向，由臺灣臺北地方法院檢察署檢察官於民國九十年二月二十二日以九十年度
    毒偵字第四六七號為不起訴處分確定。惟被告又於九十年五月十五日下午三時二
    十六分採尿時往前回溯九十六小時內之某時，在不詳地點施用第二級毒品安非他
    命；被告於警訊中雖否認上揭犯行，惟其於九十年五月十五日下午三時二十六分
    許，在警局採集尿液送請鑑定結果，其尿液確呈安非他命陽性反應，有列管毒品
    人口尿液檢體採集送驗紀錄表、臺灣尖端先進生技醫藥股份有限公司濫用藥物檢
    驗中心九十年五月二十二日濫用藥物檢驗報告各一份在卷可稽。其再犯毒品危害
    防制條例第十條之罪，原審因而依毒品危害防制條例第二十條第三項、觀察勒戒
    處分執行條例第三條第一項規定，裁定送觀察勒戒，並無違誤。被告雖謂可能是
    誤食他人摻有安非他命之酒類或飲料，惟此僅係其片面之詞，並無任何証據足資
    佐証確有其事，殊難憑採。又經警通知驗尿自行前往報到而檢驗結果呈安非他命
    陽性反應者，所在多有，抗告人辯稱其有施用安非他命，焉敢前警局接受檢驗云
    云，亦屬無據；其聲請傳訊証人謝本恆、華怡然証明其係主動至大安分局報到一
    節，核無必要。綜上，本件抗告，並無理由，應予駁回。
三、據上論結，應依刑事訴訟法第四百十二條，裁定如主文。
中      華      民      國    九十      年      八      月     十六     日
                                臺灣高等法院刑事第十三庭
                                    審判長法  官  蔡    燉
                                          法  官  李  春  地
                                          法  官  盧  彥  如
右正本證明與原本無異。
不得再抗告。
                                          書記官  何  閣  梅
中      華      民      國    九十      年      八      月     十七     日


司法院資訊處製作；財團法人民間司法改革基金會備份。
